臺灣高雄地方法院刑事判決　　　　　　　96年度易字第2884號
公　訴　人　臺灣高雄地方法院檢察署檢察官
被　　　告　甲○○
　　　　　　　　　　（本案
上列被告因竊盜案件，經檢察官提起公訴（96年度偵字第23828
號），本院改依簡式審判程序判決如下：
    主  文
甲○○竊盜，處拘役伍拾日，如易科罰金，以新臺幣壹仟元折算
壹日。又竊盜，處拘役伍拾日，如易科罰金，以新臺幣壹仟元折
算壹日。又竊盜，未遂，處拘役貳拾日，如易科罰金，以新臺幣
壹仟元折算壹日。又竊盜，未遂，處拘役貳拾日，如易科罰金，
以新臺幣壹仟元折算壹日。應執行拘役壹佰貳拾日，如易科罰金
，以新臺幣壹仟元折算壹日。
    事  實
一、甲○○意圖為自己不法之所有，分別於（一）96年8 月19
    日凌晨1 時許，在高雄市○○區○○街461 號前，見丙○○
    所有，停放於該處之車牌號碼YO-6736 號自用小貨車車門未
    鎖，遂徒手開啟上開小貨車車門，潛入車內竊取丙○○所有
    之小貨車鑰匙2 支，得手後占為己有。（二）又於96年8 月
    22日凌晨1 時許，先在高雄市○○區○○路海軍總醫院前，
    見丁○○所有之車牌號碼6195-FB 號自用小貨車停放於該處
    ，以前揭竊得之鑰匙2 支，插入該小貨車車門開啟車門，潛
    入車內後竊取丁○○所有之拾元硬幣2 枚、壹元硬幣16枚及
    電話卡1 張，得手後據為己有；（三）又於96年8 月22 日
    凌晨2 時許，遊蕩至高雄市○○區○○路17號前，見戊○○
    所有之車牌號碼VH-1287 號自用小貨車停放於該處，同樣以
    上揭鑰匙2 支，以相同手法插入戊○○前開小貨車右前車門
    門鎖欲開啟車門，惟未能成功而離去；（四）又於96年8 月
    22日凌晨2 時30分前某時許，閒逛至高雄市○○區○○路與
    勝利路口，見林美芳所有之車牌號碼VH-1287 號自用小客車
    停放於該處，再以前揭鑰匙2 支以相同手法插入林美芳之小
    貨車右前車門欲開啟車門，惟未成功而放棄。適經警於同日
    即96年8 月22日凌晨2 時30分許經過高雄市○○區○○路與
    勝利路口時，見其形跡可疑，上前盤查而獲悉上情。
二、案經丙○○、丁○○、戊○○與林美芳訴由高雄市政府警察
    局報請臺灣高雄地方法院檢察署檢察官偵查起訴。
    理  由
一、本件被告甲○○所犯為死刑、無期徒刑、最輕本刑為3 年以
    上有期徒刑以外之罪，其於準備程序進行中，就被訴事實為
    有罪之陳述，經受命法官告知簡式審判程序之旨，並聽取當
    事人之意見後，經被告同意適用簡式審判程序，本院亦認無
    不得或不宜改依簡式審判程序進行之處，爰依刑事訴訟法第
    273 條之1 第1 項、第284 條之1 規定，由本院合議庭裁定
    裁定本件由受命法官獨任進行簡式審判程序，合先敘明。
二、上揭事實，業據被告迭於警、偵訊及本院審理中自白不諱（
    見高雄市政府警察局刑案偵查卷第1-3 頁、96年度偵字第
    23828 號卷第6-7 頁、本院卷第7-10頁、第31頁），核與告
    訴人丙○○、丁○○、戊○○、林美芳於警詢指證失竊之情
    節相符（見高雄市政府警察局刑案偵查卷第4-12頁），並有
    搜索扣押筆錄1 份、查獲竊盜照片3 張、贓物認領保管單2
    紙（高雄市政府警察局刑案偵查卷第21至29頁），及查獲竊
    盜案照片3 張（96年度偵字第23828 號卷第14-16 頁）在卷
    可憑。堪認被告出於任意性之自白，確與事實相符。本件事
    證明確，被犯行堪以認定，應予依法論科。
三、核被告所為4 次犯行，事實一之（一）、（二）各係犯刑法
    第320 條第1 項之竊盜罪及事實一之（三）、（四）各係犯
    同法第320 條第3 項、第1 項之竊盜未遂罪，其所犯上開4
    次竊盜犯行，時間、地點不同，犯意各別，所侵害者為4 個
    不同之財產監督權，被害法益均不相同，應予分論併罰。犯
    罪事實一之（三）、（四）中，被告雖已著手竊盜行為之實
    施，惟未成功，其犯罪尚屬未遂，爰依刑法第25條第2 項規
    定，按既遂犯之刑度減輕其刑。爰審酌被告正值年輕，不思
    以正當途徑謀生，竟為貪圖利益，竊取他人物品，本有懲戒
    之必要，以收刑罰教化之效，惟念其犯後坦認犯行，態度良
    好，並參以所竊財物已由被害人領回，其竊取物品價值甚微
    ，危害尚輕，及犯罪之動機、目的、手段等一切情狀，認檢
    察官求處有期徒刑7 月，稍嫌過重，而酌情分別量處如主文
    所示之刑，並定其應執行之刑，及諭知易科罰金折算標準。
據上論斷，應依刑事訴訟法第273 條之1 第1 項、第299 條第1
項前段，刑法第320 條第1 項、第3 項、第25條第2 項、第51條
第6 款、第41條第1 項前段，刑法施行法第1 條之1 ，判決如主
文。
本案經檢察官乙○○到庭執行職務。
中　　華　　民　　國　　96　　年　　9 　　月　 26　　日
                  刑事第一庭    法　官  張琬如
以上正本證明與原本無異。
如不服本判決應於收受本判決後10日內向本院提出上訴書狀，並
應敘述具體理由，如未敘述上訴理由者，應於上訴期間屆滿後20
日內補提理由書狀於本院（均須按他造當事人之人數附繕本）「
切勿逕送上級法院」。
中　　華　　民　　國　　96　　年　　9 　　月　　26　　日
 　　　　　　　　　　　　　　　 書記官  劉甄庭
中華民國刑法第320條
（普通竊盜罪、竊佔罪）
意圖為自己或第三人不法之所有，而竊取他人之動產者，為竊盜
罪，處 5 年以下有期徒刑、拘役或 5 百元以下罰金。
意圖為自己或第三人不法之利益，而竊佔他人之不動產者，依前
項之規定
處斷。
前二項之未遂犯罰之。
